【裁判字號】    89,交易,71
【裁判日期】    900313
【裁判案由】    過失傷害
【裁判全文】
臺灣嘉義地方法院刑事判決                          八十九年度交易字第七一號
    公  訴  人  臺灣嘉義地方法院檢察署檢察官
    被      告  丙○○
右列被告因過失傷害等案件，經檢察官提起公訴 (八十九年度偵字第六四一號)，本
院判決如左：
    主  文
丙○○服用酒類，不能安全駕駛動力交通工具而駕駛，處有期徒刑肆月，如易科罰金
以參佰元折算壹日。緩刑肆年。
    事  實
一、丙○○於民國八十九年一月九日上午六時四十三分許，飲酒後吐酒所含酒精成份
    每公升○．九六毫克，已不能安全駕駛，仍酒醉駕駛車牌號碼ＵＪＧ－四四七號
    輕型機車，沿嘉義市○○路由西往東方向行駛，途經民族路三○五號市區道路路
    段前時，竟疏未注意車前狀況，因煞車不及，遂撞及沿民族路由東往西方向、在
    車道上行走之行人乙○○，致乙○○受有右腳骨折（起訴書誤載為頸骨）之傷害
    。
二、案經嘉義縣警察局第二分局報告（酒後駕車部分）臺灣嘉義地方法院檢察署檢察
    官偵查起訴。
   理  由
一、前開事實，業據被告於警訊時、偵查及審理中坦承不諱，另有道路交通事故調查
    報告表一份、車禍現場照片七張在卷可證（警卷第八至九頁）；次查，被告經警
    查獲後測得之吐氣所含酒精濃度為每公升○‧九六毫克，有酒精測定值表一份附
    卷可稽（警卷第五頁），參以血液中酒精濃度為呼氣酒精濃度之二千一百倍至二
    千四百倍，如依較低之二千一百倍計算，被告呼氣酒精濃度已達每公升○‧九六
    毫克者，即血液中酒精精濃度達每百毫升二○一‧六毫克，可能發生眼球震顫、
    說話不清、失憶等認知行為功能障礙，此有國立臺灣大學醫學院（八五）醫祕字
    第二○八二號函及函附資料各一份附卷可參。末查，本件車禍經送鑑定結果，認
    被告服用酒類超過法定標準值駕駛輕型機車，未注意車前狀況，撞及行人，為肇
    事原因，被害人乙○○並無肇事原因，此有台灣省嘉雲區車輛行車事故鑑定委員
    會八十九年八月十六日嘉鑑字第八九○五九八號函一份附卷可參（審判卷第五三
    頁），而被告因酒後駕車致生被害人乙○○受有右腿骨折傷害之結果，此亦有財
    團法人天主教聖馬爾定醫院診斷證明書一份在卷可憑（審判卷第十四頁）。足認
    被告當日駕車時，確已達法律所定「無法安全駕駛」之抽象危險程度，本件罪證
    明確，被告犯犯行堪以認定。
二、核被告丙○○所為，係犯刑法第一百八十五條之三服用酒類，不能安全駕駛動力
    交通工具而駕駛罪。爰審酌被告素行尚佳，及本件交通事故之發生原因、被告應
    負全部之過失責任、被告於發生本件交通事故後，已和解並賠償被害人家屬完畢
    、犯罪所生危害及犯後態度尚可等一切情狀，量處如主文第一項所示之刑，並諭
    知易科罰金之折算標準。惟查被告前未曾受有期徒刑以上刑之宣告，此有臺灣高
    等法院被告全國前案紀錄表、臺灣嘉義地方法院檢察署刑案資料查註紀錄各一份
    在卷可查（偵查卷第二頁、審判卷第三頁及第九三頁），茲念被告因一時輕忽，
    短於思慮，致觸犯本案犯行，犯後已表悔悟，且被告於犯罪後已與被害人家屬成
    立民事和解，並給付賠償金完畢（審判卷第卅三頁反面、第七十九頁、第九十頁
    ），足見被告經本次罪刑之宣告後，已知所警惕，信無再犯之虞，本院認為對其
    所宣告之刑，以暫不執行為適當，爰併予宣告緩刑四年，以啟自新。
三、公訴意旨另略稱：被告丙○○於八十九年一月九日上午六時四十三分許，飲酒後
    吐酒所含酒精成份每公升○．九六毫克，仍酒醉駕駛車牌號碼ＵＪＧ－四四七號
    輕型機車，沿嘉義市○○路由西往東方向行駛，本應注意車前狀況，以防止發生
    危險事故，而依當時狀況，並無不能注意之情形，竟疏於注意，適有行人乙○○
    在前行走，為丙○○撞及，致乙○○受有頸骨骨折之傷害（應係右腿脛骨骨折之
    誤）。案經被害人乙○○提出告訴，因認被告另涉過失傷害罪嫌云云。惟按告訴
    乃論之罪，告訴人於第一審辯論終結前得撤回其告訴，又告訴經撤回者，應諭知
    不受理之判決，刑事訴訟法第二百三十八條第一項、第三百零三條第三款定有明
    文。本件被告被訴犯有刑法第二百八十四條第一項前段之過失傷害罪，依同法第
    二百八十七條之規定，須告訴乃論。茲據有撤回刑事告訴代理權之告訴代理人甲
    ○○具狀撤回其告訴，此有委任狀、刑事撤回狀一份附卷可參（審判卷第十二頁
    、九十二頁）。揆諸前揭說明，本應諭知不受理之判決，惟公訴意旨認此部分與
    被告右揭有罪部分，有想像競合犯之裁判上一罪關係，爰不另為不受理之諭知，
    附此敘明。
據上論斷，刑事訴訟法第二百九十九條第一項前段，刑法第一百八十五條之三、第四
十一條、第七十四條第一款，罰金罰鍰提高標準條例第二條，判決如主文。
本案經檢察官張長樹到庭執行職務。
中      華      民      國    九十      年      三      月     十三     日
                                  臺灣嘉義地方法院刑事第三庭
                                          法  官  蔡  廷  宜
右正本證明與原本無異。
如不服本判決，應於判決送達後十日內，向本院提出上訴狀（應附繕本）。
中      華      民      國    九十      年      三      月     十三     日
                                          書記官  尹  玉  琪
附錄本案論罪科刑法條：
刑法第一百八十五條之三：
服用毒品、麻醉藥品、酒類或其他相類之物，不能安全駕駛動力交通工具而駕駛者，
處一年以下有期徒刑、拘役或三萬元以下罰金。


司法院資訊處製作；財團法人民間司法改革基金會備份。
